最高法院刑事判決            一○○年度台上字第六一二二號
上  訴  人  張耀升
選任辯護人  許高山律師
上列上訴人因違反毒品危害防制條例案件，不服台灣高等法院中
華民國一○○年九月十三日第二審判決（一○○年度上訴字第二
一一四號，起訴案號：台灣台北地方法院檢察署一○○年《原判
決誤載為九十九年》度偵續字第二一號），提起上訴，本院判決
如下：
    主  文
上訴駁回。
    理  由
按刑事訴訟法第三百七十七條規定，上訴於第三審法院，非以判
決違背法令為理由，不得為之。是提起第三審上訴，應以原判決
違背法令為理由，係屬法定要件。如果上訴理由書狀並未依據卷
內訴訟資料，具體指摘原判決不適用何種法則或如何適用不當，
或所指摘原判決違法情事，顯與法律規定得為第三審上訴理由之
違法情形，不相適合時，均應認其上訴為違背法律上之程式，予
以駁回。本件原判決撤銷第一審諭知上訴人張耀升無罪之判決，
改判依想像競合犯關係，從一重論處上訴人共同運輸第一級毒品
罪刑，已詳敘認定犯罪事實之依據及憑以認定之理由。並對如何
認定：上訴人否認犯罪之辯解，不足採取；其明知所應允收受自
泰國所寄之包裹內有第一級毒品海洛因；上訴人運輸毒品入境，
有約定代價，並應允向後手收取新台幣九十七萬元；其與綽號「
阿東」之泰國成年男子及章永權（因共同犯罪，經判處罪刑確定
）之間，就運輸管制物品海洛因入境，有犯意聯絡及行為之分擔
，均為共同正犯；證人即法務部調查局調查人員徐宿良在第一審
審理時所證上訴人被查獲時之情狀及其個人認上訴人係不知情之
意見，均不足為有利上訴人之認定，亦不能拘束法院之判斷；皆
已依據卷內資料予以指駁及說明。從形式上觀察，原判決並無違
背法令之情形存在。又採證認事，係事實審法院之職權，其對證
據證明力所為之判斷，如未違背經驗法則與論理法則，復已敘述
其憑以判斷之心證理由，即不能任意指為違法。查原判決係依憑
上訴人不利己之供詞，證人章永權在法務部調查局航業調查處及
偵查中、徐宿良在審理中不利上訴人之證言、卷附民國九十九年
七月三日財政部台北關稅局北郵緝移字第0990100422號函、台北
關稅局扣押貨物（運輸工具）收據及搜索筆錄、包裹郵件簽收單
、通訊錄音作業報告表、門號00000000000號行動電話通聯紀錄
、法務部調查局航業調查處搜索筆錄及扣押物品目錄表、扣押物
品清單、照片附卷等證據資料，而為認定，所為論斷既屬有憑，
且無悖於論理法則、經驗法則，不能任意指為違法。另按刑之量
定係屬事實審法院得依職權自由裁量之事項，而科刑時茍已以行
為人之責任為基礎，斟酌刑法第五十七條各款所列情狀而未逾法
定刑度，或違背公平正義情形，即不得遽指為違法。原判決已說
明經斟酌刑法第五十七條規定之情形為基礎，而對上訴人為刑之
量定，並無逾法定刑度及違背公平正義情事，自無違法可言。上
訴意旨未憑卷內證據資料，具體指摘原判決如何違背法令，仍執
陳詞再為事實上之爭辯，並對原審採證認事及量刑之職權行使，
徒憑己見，任意指摘，難謂已符合首揭法定上訴要件。其上訴違
背法律上之程式，應予駁回。
據上論結，應依刑事訴訟法第三百九十五條前段，判決如主文。
中    華    民    國  一○○  年   十一   月    十    日
                      最高法院刑事第十庭
                          審判長法官  陳  世  淙  
                                法官  陳  東  誥  
                                法官  何  菁  莪  
                                法官  施  俊  堯  
                                法官  洪  曉  能  
本件正本證明與原本無異
                                      書  記  官  
中    華    民    國  一○○  年   十一   月   十四   日
                                                      K